臺灣高等法院刑事判決　　　　　　　　 94年度上易字第631號
上　訴　人　臺灣板橋地方法院檢察署檢察官
上　訴　人
即　被　告　己○○
選任辯護人　黃秀珠律師
被　　　告　乙○○
上列上訴人因被告竊盜等案件，不服臺灣板橋地方法院93年度易
字第1285號，中華民國94年3月10日第一審判決（起訴案號：臺
灣板橋地方法院檢察署93年偵字第16393號、18582號、18906號
、移請併案審理案號：臺灣板橋地方法院檢察署93年度偵字第17
890號、19504號）提起上訴，及由檢察官移請併案審理（臺灣臺
北地方法院檢察署94年度偵字第5421號），本院判決如下：
    主  文
原判決關於乙○○竊盜及定應執行刑部分暨己○○部份均撤銷。
乙○○共同連續攜帶兇器竊盜，處有期徒刑壹年捌月，扣案如附
表編號1所示之十字起子壹支、一字起子壹支、鉗子壹支、如附
表編號6、8、12所示之汽車鑰匙各壹支均沒收。
檢察官對於乙○○未經許可，持有刀械部分之上訴駁回。
乙○○上揭連續竊盜及未經許可，持有刀械所處之刑，應執行有
期徒刑壹年玖月；扣案如附表編號1所示之十字起子壹支、一字
起子壹支、鉗子壹支、武士刀壹把、如附表編號6、8、12所示之
汽車鑰匙各壹支均沒收。
己○○共同連續攜帶兇器竊盜，處有期徒刑拾月；緩刑貳年。扣
案如附表編號1所示之十字起子壹支、一字起子壹支、鉗子壹支
均沒收。
    事  實
一、乙○○曾因竊盜案件，經臺灣板橋地方法院以86年度少易字
    第6號判決判處有期徒刑8月，緩刑5年確定；復因搶奪案件
    ，由臺灣板橋地方法院以86年度少訴字第103號判決判處有
    期徒刑1年確定；嗣緩刑經撤銷後，上開2案，更定其應執行
    刑為1年6月，民國88年4月7日縮刑期滿執行完畢。詎乙○○
    仍不知悔悟，復單獨或共同基於意圖為自己不法所有之概括
    犯意，於附表所示之時間、地點，分別以附表所示方式，單
    獨（即附表編號6、12、13）或共同與己○○（即附表編號1
    、2、3、4、5）、「阿偉」、己○○（即附表編號7）、「
    黑貓」（即附表編號8、9、10、11）等不詳年籍之成年人，
    竊取如附表所示他人財物，得手後，分別於如附表所示之時
    間、地點為警查獲，並分別扣得如附表內所載之物。
二、而乙○○與己○○2 人（係夫妻關係），以基於收受贓物之
    犯意聯絡，明知附表編號5 所示IB-9652號之車牌2面，為來
    路不明之贓物，而收受之；收受後，並共同為附表編號5 所
    示之竊盜行為，並將該2面IB-9652號車牌懸掛於該所竊取之
    原車號為0217-KA之車輛上，以避人耳目。
三、乙○○明知具有殺傷力之武士刀，未經中央主管機關許可，
    不得持有，竟其未經許可，於91年4 月初某日，在不詳地點
    ，自不詳姓名之成年男子處，收受武士刀1 把，而無故持有
    之。嗣於93年10月9 日凌晨1 時50分許，乙○○駕駛如附表
    編號5 所示贓車，停在該所示之地點，為警查獲，並扣得上
    述武士刀1 把。
四、案經臺北市政府警察局中正第一分局、臺北縣政府警察局樹
    林、永和分局報請臺灣板橋地方法院檢察署檢察官偵查起訴
    、移請併案審理及由臺北縣政府警察局新店分局報由臺灣臺
    北地方法院檢察署檢察官移請併案審理。
    理  由
一、訊據被告乙○○對有於右揭時地行竊、收受贓物及未經許可
    持有刀械之犯行均坦承不諱；上訴人即被告己○○則矢口否
    認有何行竊犯行，辯稱：伊之小孩還小，不可能犯法，之前
    ，是乙○○要伊承認竊盜，且以為承認後就沒事，所以，胡
    言亂語；況先生把伊牽址竊盜案，是怕伊離開他云云。辯護
    人則為己○○辯稱：共同被告乙○○於警詢、偵查中之供述
    ，對己○○均屬審判外之陳述，於原審以證人身分做證，則
    未經己○○詰問，應不具證據能力云云。
二、經查：被告乙○○於警詢、偵查中、原審及本院審理時就附
    表所示之竊盜、收受贓物犯行及未經許可持有刀械之犯行均
    坦承不諱；被告己○○於警訊、偵查中亦坦認有與被告乙○
    ○為如附表所示之竊盜及收受贓物犯行，於原審準備程序訊
    問時先則否認犯罪，經原審於審理時依職權就如附表編號5
    所示之收受贓物犯行，以證人身分隔離訊問被告乙○○、己
    ○○後，己○○就如附表編號5 所示之竊盜及收受贓物犯行
    供承無誤，並就之前於警詢、偵查中所為之供述表示無意見
    ；於本院審理時則又否認有何竊盜等犯行。按被告二人為夫
    妻關係，二人均無正常之工作及固定收入，亦未出錢買過汽
    車，此為二人所不否認之事，參以93年9月9日、93年10月9
    日、93年11月3日均同時查獲被告二人，且均當場扣得行竊
    而來之贓車及懸掛亦屬行竊贓物之車牌；如附表編號5之021
    7-KA號車牌，己○○亦供承係其自「阿超」之男子處收受後
    懸掛於行竊而來之汽車上；己○○如未參與上開犯行，則於
    見乙○○駕駛汽車時，能不懷疑而同坐一車隨同外出，實與
    常情有違；其於93年9月9日為警查獲時，與乙○○均坦認與
    丈夫乙○○（太太己○○）一同行竊，因為沒有生活費才竊
    取他人財物；凡此均足以佐證其於警詢、偵查中承認犯行之
    自白，應屬真正；其與乙○○暨係夫妻關係，且育有一女（
    92年11月27日生），則為警查獲後，乙○○保護被告己○○
    都來不及，豈有供認二人共同犯罪，且要己○○亦承認二人
    一起竊盜，既未能替乙○○脫罪，反讓被告二人均有深陷囹
    圄之理？是被告己○○所為係乙○○要伊承認竊盜，且伊以
    為承認後就沒事，所以承認，先生把伊牽址竊盜案，是怕伊
    離開他之辯解，要難採信。再者，原審於審理時依職權將被
    告二人以證人身分隔離訊問，雖原審於訊問完畢後，未詢問
    被告二人要否詰問證人，惟原審係亦職權發動該等證人之訊
    問，且均有將訊問之內容告知被告二人，被告二人復均表示
    沒意見，也沒表示要詰問對方，則此並未侵害被告二人之詰
    問權，況被告2人均未於辯論終結前聲明異議，本院認該等
    證詞之取得尚稱適當，要非無證據能力而不得作為證據；被
    告己○○之辯護人所為不具證據能力之辯解，要難為採。此
    外，核與被害人陳麗雪、陳秋明、壬○○、丙○○、子○○
    、戊○○、丁○○、癸○○、呂建忠、辛○○、甲○○、庚
    ○○於警詢中之指訴失竊情節，互核之，亦屬相符；復有自
    願受搜索同意書，臺北縣警察局新店分局及臺北縣政府警察
    局樹林分局搜索、扣押筆錄，扣押物品目錄表、贓物認領保
    管單，臺北縣警察局新店分局安康派出所及臺北縣政府警察
    局車牌尋獲電腦輸入單、車輛失竊作業查獲車輛認可資料、
    汽車新領牌照登記書、汽車行照、現場照片等在卷足佐；扣
    案之刀械經送請臺北縣政府警察局鑑定結果，屬槍砲彈藥刀
    械管制條例所列管之刀械，亦有該局93年10月26日北縣保字
    第0930142291號函在卷可憑。因認被告乙○○於警、偵、原
    審及本院審理時之自白，及被告己○○於警、偵原審審理時
    之自白堪以採信。本案事證明確，被告二人之犯行，均足以
    認定。
三、查起子、鉗子於客觀上，足以對人之生命、身體造成危害，
    屬於兇器，被告乙○○持之為如附表編號1、2、9、10、11
    、13之犯行，核係犯刑法第321條第1項第3款之攜帶兇器加
    重竊盜罪；而其於如附表編號7之犯行，核係犯刑法第321條
    第1項第4款之結夥三人加重竊盜罪；其於如附表編號3、4、
    5、6、8、12部分之竊行，則係犯同法第320條第1項之普通
    竊盜罪；又其未經許可，持有刀械部分，係犯槍砲彈藥刀械
    管制條例第14條第3項之持有刀械罪。被告己○○就附表編
    號3、4、5犯行，係犯同法第320條第1項之普通竊盜罪，就
    如附表編號1、2犯行，係犯同法第321條第1項第3款之攜帶
    兇器加重竊盜罪；如附表編號7之犯行，係犯同法第321條第
    1 項第4款之結夥三人加重竊盜罪。另被告2人，就附表編號
    5 所示犯行部分，分係犯刑法第320條第1項之普通竊盜罪暨
    同法第349條第1 項之收受贓物罪，就被告2人先收受如上所
    述之車牌後，再於竊取汽車後隨即將該原先竊取之車牌懸掛
    其上而使用該車，就整體犯行前後作目的性之觀察得悉，該
    二犯行間，顯有方法目的牽連的內質關係，為牽連犯，應從
    一重之普通竊盜罪處斷，因之，本件原起訴就此，雖僅以收
    受贓物部分論及，然就如上整體事實之擴張性而言，本於裁
    判上一罪之審判原則，各該行為仍為法院審理之範圍，故於
    此擴張之範圍內自應為全體考慮而為審究之。而把風行為，
    係在排除犯罪之障礙，得以助成犯罪實現，在行為人合同意
    思範圍內分擔犯罪行為之一部，亦係共同正犯。又被告2人
    間，就附表編號1、2、3、4、5；被告2人，就附表編號7與
    「阿偉」間；被告乙○○就如附表編號8、9、10、11與「黑
    貓」間，有犯意之聯絡及行為分擔之相互關係，均為共同正
    犯。被告2人前、後竊盜犯行【被告乙○○就附表所示全部
    竊盜犯行、被告己○○就附表編號1、2、3、4、5、7所示竊
    盜犯行（均含加重竊盜、普通竊盜）】，時間緊接，手段方
    式相類，所犯犯罪構成要件亦復相同，顯係基於概括犯意實
    施，應依刑法第56條規定論以連續犯，並加重其刑。而被告
    乙○○、己○○所犯，如上加重竊盜犯行，有攜帶兇器而犯
    之者，以及結夥3人而犯之者，然就所犯攜帶兇器竊盜，於
    客觀上觀察易使人之身體、生命造成立即性之危害，情節當
    較3人結夥而僅係徒手以自備之汽車鑰匙者為重，故應從情
    節較重之攜帶兇器竊盜論處；移送併案（即附表編號1、2、
    3、4、6、7）審理部分，與前開起訴論罪科刑部分（即附表
    編號1、2、3、4、6、7以外部分），有裁判上一罪之關係，
    基於審判不可分之原則，本院應併審理之。另被告乙○○就
    持有刀械部分，有如事實欄所述前科，並經執行完畢，有本
    院被告前案紀錄表可查，為5年內再犯，應依刑法第47條規
    定論以累犯，並加重其刑；被告乙○○所犯上述竊盜、持有
    刀械二罪間，犯意不同，行為互殊，為數罪，應予以分論併
    罰。扣案如附表編號6（93保8174）、8（93保8469）、12（
    93保8699）所示之汽車鑰匙各1支；如附表編號1所示之十字
    起子、一字起子、鉗子各一支，均為被告乙○○所有，且係
    供本件犯罪所用之物，業據其供承在卷；而武士刀1把，非
    經許可，不得持有，為違禁物；應各依刑法第38條第1項第1
    、2款規定，均宣告沒收之。至附表編號7扣案之物（93保
    8498），被告乙○○否認為其所有，於警訊中陳述係「阿偉
    」所交付，並無證據證明係被告所有或共犯「阿偉」所有，
    應不為沒收諭知；至被告乙○○如上所犯附表編號9、10、
    11、13犯行所用之螺絲起子，未據扣案，復經被告乙○○供
    明業已棄置，是無證據證明仍復存在，應毋庸宣告沒收，附
    此敘明。
四、原審就竊盜部分認被告乙○○、徐玉美罪證明確，予以論處
    罪刑，尚非無見，量刑亦稱妥適；惟查檢察官移請併案審理
    之被告二人93年9月1日8時許迄93年9月9日時許止之連續竊
    盜犯行（如附表編號1至編號4），原審未及審究，亦未及就
    被告己○○之攜帶兇器竊盜及結夥三人竊盜罪間，論以情節
    較重之攜帶兇器竊盜罪；是原判決就被告乙○○、己○○竊
    盜部分尚有未洽。公訴人以被告乙○○犯後態度不佳，應量
    處較重之刑；被告己○○否認犯罪，分別提起上訴，雖均無
    理由，惟原審就被告乙○○、己○○竊盜犯行部分，既有上
    開未及審究之處，應由本院將原判決關於被告乙○○、己○
    ○竊盜犯行暨被告乙○○定應行刑部分撤銷改判；爰審酌被
    告乙○○、己○○素行、犯罪動機、目的、手段方式，所竊
    財物價值及行為所致生之損害程度，犯罪後態度暨綜合偵審
    程序進行中之一切情狀等，就竊盜犯行部分分別量處如主文
    所示之刑；至檢察官對於被告乙○○未經許可持有刀械部分
    提起上訴，並未對原判決為任何具體指摘，其上訴為無理由
    ，應予駁回。另就被告乙○○竊盜罪及前開駁回上訴之未經
    許可持有刀械罪部分定其應執行刑及諭知沒收，均如主文所
    示。末查，被告己○○前未曾受有期徒刑以上刑之宣告，有
    本院被告前案紀錄表一份在卷可憑，其目前育有1歲餘之女
    兒（92年11月27日生），有戶籍謄本在卷可參，配偶即被告
    乙○○除犯本案外，另涉他案羈押中，該女兒有賴被告己○
    ○照護，且其經此偵審程序，當知所警惕而無虞再犯，本院
    認被告己○○前開有期徒刑之宣告，以暫不執行為當，爰諭
    知緩刑二年，以勵自新。
據上論斷，應依刑事訴訟法第369條第1項前段、第364條、第368
條、第299條第1項前段、刑法第28條、第56條、第321條第1項第
3款、第349條第1項、第55條、第38條第1項第2款，第51條第5款
、第74條第1款、罰金罰鍰提高標準條例第1條判決如主文。
本案經檢察官沈世箴到庭執行職務。
中　　華　　民　　國　　94　　年　　7 　　月　　26　　日
　　　　　　　　　刑事第十九庭審判長法　官  葉騰瑞
　　　　　　　　　　　　　　　　　  法　官  莊明彰
　　　　　　　　　　　　　　　　　  法　官  劉壽嵩
以上正本證明與原本無異。
不得上訴。
                                    書記官  廖婷璇
中　　華　　民　　國　　94　　年　　7 　　月　　26　　日
附錄：本案論罪科刑法條全文
槍砲彈藥刀械管制條例第14條
未經許可，製造、販賣或運輸刀械者，處三年以下有期徒刑，併
科新台幣一百萬元以下罰金。
意圖供自己或他人犯罪之用，而犯前項之罪者，處六月以上五年
以下有期徒刑，併科新台幣三百萬元以下罰金。
未經許可，持有或意圖販賣而陳列刀械者，處一年以下有期徒刑
、拘役或新台幣五十萬元以下罰金。
第一項及第二項之未遂犯罰之。
刑法第321條
犯竊盜罪而有左列情形之一者，處六月以上、五年以下有期徒刑
：
一  於夜間侵入住宅或有人居住之建築物、船艦或隱匿其內而犯
    之者。
二  毀越門扇、牆垣或其他安全設備而犯之者。
三  攜帶兇器而犯之者。
四  結夥三人以上而犯之者。
五  乘火災、水災或其他災害之際而犯之者。
六  在車站或埠頭而犯之者。
前項之未遂犯罰之。
中華民國刑法第349條
收受贓物者，處三年以下有期徒刑、拘役或五百元以下罰金。
搬運、寄藏、故買贓物或為牙保者，處五年以下有期徒刑、拘役
或科或併科一千元以下罰金。
因贓物變得之財物，以贓物論。
